臺灣臺南地方法院民事裁定
110年度簡上附民移簡字第30號
原      告  林義榮

被      告  李信亞
訴訟代理人  李重生
上列當事人間請求損害賠償(交通)事件，本院裁定如下：
    主    　文
原告之訴駁回。
訴訟費用由原告負擔。
    事實及理由
一、按當事人不得就已起訴之事件，於訴訟繫屬中，更行起訴；
    原告之起訴違背民事訴訟法第253條規定者，法院應以裁定
    駁回之，民事訴訟法第253條、第249條第1項第7款分別定有
    明文。　　
一、原告於本院110年度交簡上字第63號刑事案件審理中，出具
    民國110年3月1日刑事附帶民事賠償狀，主張兩造間於109年
    1月12日下午6時59分許發生車禍事故，就被告肇事責任部分
    ，業經本院109年度交簡字第3697號刑事案件為第一審判決
    ，被告應負肇事責任，原告依據診斷證明書、手術及住院收
    據等證據，請求被告應給付其新臺幣19萬元及起訴狀繕本送
    達翌日起至清償日止，按週年利率百分之5計算之利息等語
    。
二、然查，原告前已針對同一原因事實，對同一被告起訴請求損
    害賠償，業經本院以110年度新簡字第144號為民事第一審簡
    易判決，經提起上訴，現由本院以110年度簡上字第230號事
    件審理在案（下稱前案），現仍訴訟繫屬中。查本件原告主
    張之原因事實及請求與前案相同，且本件之110年3月1日刑
    事附帶民事賠償狀，核與原告於前案中提出之書狀內容相同
    ，業經本院依職權調閱前案卷宗無訛（見簡上附民移簡卷第
    47-50頁）。又原告於本案具狀並於準備程序均陳稱：本案
    （指110年度簡上附民移簡字第30號事件）請求回歸由110年
    度簡上字第230號事件審理，同一原因事實前經本院以110年
    度新簡字第144號為第一審簡易判決，現由110年度簡上字第
    230號第二審審理中等語（見簡上附民移簡卷第35頁），足
    見原告亦陳明本案為同一事實重複起訴。基此，因原告前後
    主張之被告同一，原因事實相同，其為訴訟標的之法律關係
    亦相同，即為同一事件，應受上述一事不再理原則之拘束，
    其於前案訴訟繫屬中更行提起本件訴訟，依據上述規定，自
    屬不合法，應予駁回。
三、本件為刑事附帶民事訴訟，而由本院刑事庭移送民事庭者，
    依刑事訴訟法第504條第2項之規定，免納裁判費，且至本件
    言詞辯論終結時，亦未發生其他訴訟費用，故無從確定訴訟
    費用之數額。惟依法仍應依民事訴訟法第78條規定，諭知訴
    訟費用之負擔，併予敘明。
四、依民事訴訟法第249條第1項第7款、第95條、第78條，裁定
    如主文。　　
中　　華　　民　　國　　111 　年　　1 　　月　　5 　　日
                  民事第三庭　審判長法　官　黃聖涵　　
                  　　　　　　　　　法　官　田幸艷　　　
                  　　　　　　　　　法　官  陳郁婷　　　
以上正本證明與原本無異。　　　　　　
本裁定不得抗告。　　　　　　　　　　
中　　華　　民　　國　　111 　年　　1 　　月　　6 　　日
                                    書記官  謝靜茹